# 求助陈版，关于特殊情况计算非经常性损益所得税影响数问题

提问人：xintong1129 时间：2022-03-13 10:26:26
陈版您好，有两问题想请教您，我在计算非经所得税影响数中遇到两个问题 1 、公司固定资产处置时处置损失 400 万，因此部分资产以前年度加速计提了折旧，因此税务师确认了 400 万损失后还调减了以前年度加速计提折旧 1500 万（以前年度纳税调增过），因此我的疑惑是我们确认非经对所得税影响数字是该考虑 1900 万，还是仅考虑 400 万即可。 2 、当年收到与收益相关的政府补助 20 万，收到时即进行了纳税调增，确认了递延所得税，本年转入其他收益 5 万进行了纳税调减，确认非经对所得税影响数字，仅考虑 5 万的影响数，影响数是5*25%，还是要考虑整个20-5万的影响数。

回答人：chenyiwei
非经常性损益的所得税影响包括对“递延所得税费用”和“当期所得税费用”两个明细科目的影响。如果这部分加速折旧的纳税调增确认过递延所得税资产的，则这部分递延所得税资产在处置当期的转回影响也应一并计入非经常性损益的所得税影响数。问题 2 中的政府补助同理。
参考：《中审众环研究 2020 》之“问题5-4-13（关于非经常性损益的所得税影响金额）”、“问题5-4-14（非经常性损益项目所得税影响数的计算）”。